臺灣高等法院臺中分院刑事裁定
111年度聲字第2236號
聲  請  人  臺灣高等檢察署臺中檢察分署檢察官     
受  刑  人  邱信儒



上列聲請人因受刑人數罪併罰有二裁判以上，聲請定其應執行之
刑（聲請案號：111年度執聲字第997號），本院裁定如下：
    主  文
甲○○因犯如附表所示各罪所處之刑，有期徒刑部分應執行有期徒
刑肆年貳月。
    理  由
一、聲請意旨略以：上列受刑人甲○○（下簡稱受刑人）因重傷害
    等數罪，先後經判決確定如附表，數罪中雖有刑法第50條第
    1項但書所列情形，惟受刑人已請求檢察官聲請定應執行刑
    ，有原署民國111年10月13日是否請求定應執行刑調查表足
    稽，應依刑法第50條第2項、第53條、第51條第5款規定，定
    其應執行之刑，爰依刑事訴訟法第477條第1項聲請裁定等語
    。
二、按數罪併罰，有二裁判以上者，依刑法第51條之規定，定其
    應執行之刑。數罪併罰，分別宣告其罪之刑，如宣告多數有
    期徒刑者，於各刑中之最長期以上，各刑合併之刑期以下，
    定其刑期。但不得逾30年。刑法第53條、第51條第5款分別
    定有明文。又裁判確定前犯數罪者，併合處罰之。但有下列
    情形之一者，不在此限：一、得易科罰金之罪與不得易科罰
    金之罪。二、得易科罰金之罪與不得易服社會勞動之罪。三
    、得易服社會勞動之罪與不得易科罰金之罪。四、得易服社
    會勞動之罪與不得易服社會勞動之罪。前項但書情形，受刑
    人請求檢察官聲請定應執行刑者，依第51條規定定之，同法
    第50條亦有明文。次按刑事訴訟法第370條第2項、第3項，
    已針對第二審上訴案件之定應執行之刑，明定有不利益變更
    禁止原則之適用，於分屬不同案件之數罪併罰有應更定執行
    刑者，本於同為定刑裁定應為相同處理之原則，法院於裁定
    定應執行之刑時，自仍應有不利益變更禁止原則法理之考量
    ，亦即另定之執行刑，其裁量所定之刑期，不得較重於前定
    之執行刑加計後裁判宣告之刑之總和，否則即與法律秩序理
    念及法律目的之內部界限有違（最高法院103年度第14次刑
    事庭決議及最高法院93年度台非字第192號判決意旨參照）
    。
三、查本案受刑人因重傷害等數罪，經臺灣臺中地方法院及本院
    分別判處如附表所示之刑，均經確定在案。而附表編號1、2
    部分為得易科罰金之罪，附表編號3、6部分為得易服社會勞
    動之罪，附表編號4、5、7部分為不得易科罰金之罪，屬刑
    法第50條第1項但書第1、3款所示之情形。茲檢察官依受刑
    人之請求聲請定其應執行之刑（參本院卷附臺灣臺中地方檢
    察署刑法第50條第1項但書案件是否請求定應執行刑調查表
    影本1份），本院審核認聲請為正當，應予准許。又定應執
    行刑，不僅攸關國家刑罰權之行使，於受刑人之權益亦有重
    大影響，除顯無必要或有急迫情形外，法院於裁定前，允宜
    予受刑人以言詞、書面或其他適當方式陳述意見之機會，程
    序保障更加周全（最高法院110年度台抗大字第489號大法庭
    裁定意旨參照）。是本院業已向受刑人函詢其對本件之意見
    ，有受刑人民國111年11月17日親自簽名勾選「無意見」之
    本院陳述意見調查表在卷可稽（參本院卷第181、182頁），
    本院衡酌受刑人所犯各罪之犯罪類型、行為態樣、手段、動
    機、侵害法益種類及責任非難程度，暨附表編號1至5所示之
    罪前已定執行刑，兼衡責罰相當與刑罰經濟之原則而為整體
    評價後，定其應執行刑。至受刑人所犯如附表編號6所示之
    罪，其宣告刑之併科罰金新臺幣3萬元部分，因無宣告多數
    罰金刑情形，不在本件定執行刑之列，附此敘明。
四、爰依刑事訴訟法第477條第1項，刑法第50條第2項、第53條
    、第51條第5款，裁定如主文。
中　　華　　民　　國　　111 　年　　11　　月　　24　　日
           刑事第七庭     審判長法  官  梁  堯  銘
                                法  官  許  文  碩
                                法  官  王  鏗  普
以上正本證明與原本無異。
如不服本裁定，應於收受送達後5日內向本院提出抗告書狀(須附
繕本)。因疫情而遲誤不變期間，得向法院聲請回復原狀。
                                書記官  周  巧  屏
　　　　　　　　　　　　　　　　
中　　華　　民　　國　　111 　年　　11　　月　　24　　日
附表：受刑人甲○○定應執行之刑案件一覽表
編         號  1 2 罪         名  非駕駛業務過失傷害 妨害公務 宣    告   刑  有期徒刑3月 有期徒刑3月 犯  罪 日  期  107年7月14日 107年10月4日 偵  查 機  關  臺灣臺中地方檢察署108年度偵緝字第219號 臺灣臺中地方檢察署108年度偵字第6678號 最  後 事實審 法    院 臺灣臺中地方法院 臺灣高等法院臺中分院  案    號 108年度中交簡字第737號 109年度上訴字第114號  判決日期 108年5月30日 109年2月25日 確  定 判  決 法    院 臺灣臺中地方法院 最高法院  案    號 108年度中交簡字第737號 109年度台上字第2761號  判決確定 日    期 108年7月5日 109年6月30日 是否為得易科罰金、易服社會勞動之案件  得易科罰金     得易服社會勞動 得易科罰金     得易服社會勞動 備          註  ㈠編號1至5所示各罪，經臺灣高等法院臺中分院111年度聲字第1960號裁定應執行有期徒刑1年6月。 ㈡臺灣臺中地方檢察署110年度執更緝字第87號。 ㈢原臺灣臺中地方法院108年度執字第10408號。 ㈠編號1至5所示各罪，經臺灣高等法院臺中分院111年度聲字第1960號裁定應執行有期徒刑1年6月。 ㈡臺灣臺中地方檢察署110年度執更緝字第87號。 ㈢原臺灣臺中地方法院109年度執字第9175號。 

編         號  3 4 罪         名  妨害自由 傷害 宣    告   刑  有期徒刑3月 有期徒刑9月 犯  罪 日  期  107年12月16日 107年2月14日 偵  查 機  關  臺灣臺中地方檢察署108年度偵字第16333號、108年度少連偵字第174號 臺灣臺中地方檢察署108年度少連偵字第430號 最  後 事實審 法    院 臺灣臺中地方法院 臺灣高等法院臺中分院  案    號 110年度易緝字第56號 111年度上訴字第401號  判決日期 110年9月7日 111年5月3日 確  定 判  決 法    院 最高法院 最高法院  案    號 111年度台上字第1700號 111年度台上字第2984號  判決確定 日    期 111年3月10日 111年7月14日 是否為得易科罰金、易服社會勞動之案件  不得易科罰金   得易服社會勞動 不得易科罰金     不得易服社會勞動 備          註  ㈠編號1至5所示各罪，經臺灣高等法院臺中分院111年度聲字第1960號裁定應執行有期徒刑1年6月。 ㈡臺灣臺中地方檢察署111年度執緝字第1337號。 ㈢原臺灣臺中地方法院111年度執字第4105號。 ㈠編號1至5所示各罪，經臺灣高等法院臺中分院111年度聲字第1960號裁定應執行有期徒刑1年6月。 ㈡臺灣臺中地方檢察署111年度執緝字第1338號。 ㈢原臺灣臺中地方法院111年度執字第9187號。 

編         號  5 6 罪         名  妨害自由 洗錢防制法 宣    告   刑  有期徒刑7月 有期徒刑4月 併科罰金新臺幣3萬元 犯  罪 日  期  107年2月14日 109年2月12日至同年月17日 偵  查 機  關  臺灣臺中地方檢察署108年度少連偵字第430號 臺灣臺中地方檢察署110年度偵字第10607、10608號 最  後 事實審 法    院 臺灣高等法院臺中分院 臺灣臺中地方法院  案    號 111年度上訴字第401號 110年度金訴字第334號  判決日期 111年5月3日 111年3月25日 確  定 判  決 法    院 最高法院 臺灣臺中地方法院  案    號 111年度台上字第2984號 110年度金訴字第334號  判決確定 日    期 111年7月14日 111年9月19日 （撤回上訴） 是否為得易科罰金、易服社會勞動之案件  不得易科罰金     不得易服社會勞動 不得易科罰金   得易服社會勞動 備          註  ㈠編號1至5所示各罪，經臺灣高等法院臺中分院111年度聲字第1960號裁定應執行有期徒刑1年6月。 ㈡臺灣臺中地方檢察署111年度執緝字第1338號。 ㈢原臺灣臺中地方法院111年度執字第9187號。 臺灣臺中地方檢察署111年度執字第11742號。 

編         號  7 罪         名  重傷害 宣    告   刑  有期徒刑3年4月 犯  罪 日  期  107年2月25日 偵  查 機  關  臺灣臺中地方檢察署109年度偵字第8023號 最  後 事實審 法    院 臺灣高等法院臺中分院  案    號 111年度上訴字第537號  判決日期 111年5月31日 確  定 判  決 法    院 最高法院  案    號 111年度台上字第3851號  判決確定 日    期 111年9月8日 是否為得易科罰金、易服社會勞動之案件  不得易科罰金     不得易服社會勞動 備          註  臺灣臺中地方檢察署111年度執字第11614號。